【裁判字號】    95,訴,611
【裁判日期】    950731
【裁判案由】    毒品危害防制條例
【裁判全文】
臺灣桃園地方法院刑事判決          95年度訴字第611號
公  訴  人  臺灣桃園地方法院檢察署檢察官
被      告  甲○○
指定辯護人  本院公設辯護人 楊晴翔
上列被告因違反毒品危害防制條例案件，經檢察官提起公訴（95
年度毒偵字第926 號），經本院訊問被告後，被告自白犯罪，檢
察官聲請協商判決，經本院合議庭裁定由受命法官改依簡式審判
程序後為協商判決，本院判決如下：：
    主  文
甲○○施用第一級毒品，累犯，處有期徒刑柒月。扣案之海洛因
壹包（淨重零點貳玖公克）沒收銷燬之，扣案之包裝海洛因之包
裝袋壹只（空包裝重零點參柒公克）、注射針筒壹支、止血帶壹
條均沒收。
    事實及理由
一、犯罪事實：甲○○前於民國91年間，因違反毒品危害防制條
    例案件，經本院以91年度訴字第1689號判決判處有期徒刑8
    月確定；又於93年間因違反毒品危害防制條例案件，經本院
    以93年度壢簡字第458 號簡易判決判處有期徒刑6 月，如易
    科罰金以300 元折算1 日確定，又於同年間因普通竊盜及攜
    帶兇器加重竊盜案件，分別經本院以93年度簡字第74號簡易
    判決判處有期徒刑5 月，如易科罰金以300 元折算1 日確定
    ，及以93年度易字第643 號判決判處有期徒刑7 月確定，上
    開經判決6 月、5 月、7 月之3 罪本院93年度聲字第2922號
    裁定應執行有期徒刑1 年4 月確定，並與上開經判決8 月之
    罪接續執行，於民國92年11月20日入監執行，於94年9 月16
    日縮刑期滿執行完畢（構成累犯）。又於91年間，因違反毒
    品危害防制條例案件，經本院裁定送觀察、勒戒後，認有繼
    續施用毒品之傾向，經本院裁定令入戒治處所施以強制，於
    92年8 月8 日執行完畢。詎仍不知悔改，未戒除毒癮，於前
    述強制戒治執行完畢後5 年內，基於施用第1 級毒品海洛因
    之犯意，於95年1 月16日下午5 時許，在桃園縣桃園市○○
    ○路朋友住處，以針筒注射方式，施用第1 級毒品海洛因1
    次。嗣於翌日（17日）下午5 時30分許，在桃園縣中壢市○
    ○○路165 號2 樓為警查獲，並扣得第1 級毒品海洛因1 包
    （淨重0.29公克，空包裝重0.37公克）、止血帶1 條及注射
    針筒1 支。案經桃園縣政府警察局平鎮分局報告臺灣桃園地
    方法院檢察署檢察官偵查起訴。
二、本件被告甲○○違反毒品危害防制條例為死刑、無期徒刑、
    最輕本刑3 年以上有期徒刑以外之罪或高等法院管轄第1 審
    案件以外之罪，經被告於準備程序就被訴事實為有罪之陳述
    ，經告知簡式審判程序之旨，並聽取被告及檢察官之意見後
    ，經本院合議庭依刑事訴訟法第273 條之1 規定，裁定改依
三、證據：
（一）被告於警詢、偵查及本院審理中之自白。
（二）臺灣尖端先進醫藥股份有限公司濫用藥物陽性尿液檢驗報
      告1 紙。
（三）法務部調查局鑑定通知書1 紙。
（四）扣案之海洛因1 包（淨重0.29公克，空包裝重0.37公克）
      、止血帶1 條、注射針筒1 支。
四、本件經檢察官與被告甲○○於審判外達成協商之合意且被告
    已認罪，其合意內容為：被告願受有期徒刑7 月之宣告。經
    查，上開協商合意並無刑事訴訟法第45 5條之4 第1 項所列
    情形之一，檢察官聲請改依協商程序而為判決，本院爰不經
    言詞辯論，於協商合意範圍內為協商判決，合予敘明。
五、附記事項：被告前於91年間，因違反毒品危害防制條例案件
    ，經本院以91年度訴字第1689號判決判處有期徒刑8 月確定
    ；又於93年間因違反毒品危害防制條例案件，經本院以93年
    度壢簡字第458 號簡易判決判處有期徒刑6 月，如易科罰金
    以300 元折算1 日確定，又於同年間因普通竊盜及攜帶兇器
    加重竊盜案件，分別經本院以93年度簡字第74號簡易判決判
    處有期徒刑5 月，如易科罰金以300 元折算1 日確定，及以
    93 年 度易字第643 號判決判處有期徒刑7 月確定，上開經
    判決6 月、5 月、7 月之3 罪本院93年度聲字第2922號裁定
    應執行有期徒刑1 年4 月確定，並與上開經判決8 月之罪接
    續執行，於民國92年11月20日入監執行，於94年9 月16日縮
    刑期滿執行完畢，有臺灣高等法院被告前案紀錄表、臺灣桃
    園地方法院檢察署刑案查註紀錄表各1 份在卷可參，被告於
    有期徒刑執行完畢後5 年內再故意犯本件有期徒刑以上之罪
    ，依95年7 月1 日修正施行前之刑法第47條規定，為累犯，
    需加重本刑至2 分之1 ，該規定已於94年1 月7 日修正為「
    受徒刑之執行完畢，或一部之執行而赦免後，5 年以內故意
    再犯有期徒刑以上之罪者，為累犯，加重本刑至2 分之1 。
    」，並於94年2 月2 日公布，95年7 月1 施行，限縮累犯規
    定之適用，自屬刑法第2 條之「法律變更」，惟本件既係徒
    刑執行完畢後故意再犯有期徒刑以上之罪，經比較修正前後
    之規定，被告行為時之法律並無不利於被告之情況，自應依
    刑法第2 條第1 項前段規定，適用修正前之刑法第47條規定
    ，論以累犯，附此敘明
六、沒收：扣案之海洛因1 包（淨重0.29公克），係屬查獲之毒
    品，應依毒品危害防制條例第18條第1 項前段規定，宣告沒
    收銷燬之。而扣案包裝前開海洛因之包裝袋1 只（空包裝重
    0.37公克），業經鑑定機關就之與內裝之海洛因分別鑑析其
    重量，足見與扣案之海洛因並無不可析離關係，而注射針筒
    1 支、止血帶1 條，均係被告所有供施用毒品海洛因所用之
    物，業據被告供明在卷，故包裝海洛因之包裝袋1 只、注射
    針筒1 支、止血帶1 條，均應依刑法第38 條 第1 項第2 款
    之規定宣告沒收。
七、應適用之法條：刑事訴訟法第273 條之1 、第455 條之4 第
    2 項、第455 條之8 ，毒品危害防制條例第10條第1 項、第
    18條第1 項前段，修正後刑法第2 條第1 項前段、修正前刑
    法第11條、第47條、第38條第1 項第2 款。
八、本判決除有刑事訴訟法第455 條之4 第1 項第1 款、第2 款
    、第4 款、第6 款、第7 款所定情形之一，或違反同條第2
    項規定者外，不得上訴。如有前述得上訴之情形，得自收受
    判決送達之日起10日內，向本院提出上訴書狀，上訴於第2
    審法院。
中    華    民    國    95    年    7    月    31     日
                  臺灣桃園地方法院刑事第五庭
                      法  官  張明儀
以上正本證明與原本無異。
                          書記官  吳瓊英
中    華    民    國    95    年    8     月    7     日
本案論罪科刑法條：
毒品危害防制條例第10條
施用第一級毒品者，處 6 月以上 5 年以下有期徒刑。
施用第二級毒品者，處 3 年以下有期徒刑。
毒品危害防制條例第18條
查獲之第一、二級毒品及專供製造或施用第一、二級毒品之器具
，不問屬於犯人與否，均沒收銷燬之；查獲之第三、四級毒品及
製造或施用毒品之器具，無正當理由而擅自持有者，均沒入銷燬
之。但合於醫藥、研究或訓練之用者，得不予銷燬。
前項合於醫藥、研究或訓練用毒品或器具之管理辦法，由法務部
會同行政院衛生署定之。


司法院資訊處製作；財團法人民間司法改革基金會備份。
